臺灣高雄地方法院民事裁定
111年度消債聲免字第62號

聲  請  人  王忠義  
即  債務人          
0000000000000000

相  對  人  
即債權人    國泰世華商業銀行股份有限公司
0000000000000000

法定代理人  郭明鑑  
代  理  人  黃怡玲  
相  對  人  
即債權人    遠東國際商業銀行股份有限公司
0000000000000000

0000000000000000

法定代理人  周添財  
0000000000000000

0000000000000000

相  對  人  
即債權人    永豐商業銀行股份有限公司
0000000000000000

法定代理人  曹為實  
0000000000000000

0000000000000000

相  對  人  
即債權人    台北富邦商業銀行股份有限公司
0000000000000000

法定代理人  郭倍廷  
0000000000000000

0000000000000000

相  對  人  
即債權人    凱基商業銀行股份有限公司
0000000000000000

0000000000000000

法定代理人  龐德明   
0000000000000000

0000000000000000


上列聲請人因消費者債務清理事件聲請免責，本院裁定如下：
    主  文
債務人王忠義應予免責。
    理  由
一、按債務人因消費者債務清理條例（下稱消債條例）第133條
    之情形，受不免責之裁定確定後，繼續清償達該條規定之數
    額，且各普通債權人受償額均達其應受分配額時，得聲請法
    院裁定免責，消債條例第141條定有明文。又債務人繼續清
    償達消債條例第133條規定數額，而依消債條例第141條規定
    聲請法院裁定免責時，法院無裁量餘地，應為免責之裁定（
    司法院97年度第4期民事業務研究會第15號司法院民事廳消
    債條例法律問題研審小組意見參照）。
二、聲請意旨略以：聲請人即債務人(下稱債務人)前經本院民國
    110年12月29日110年度消債職聲免字第195號裁定（下稱第1
    95號裁定）以有消債條例第133條之情形為由不予免責確定
    後，已繼續清償達該條規定之數額即新台幣（下同）63,000
    元（如附表），且各普通債權人受償額均達其應受分配額，
    爰依消債條例第141條規定聲請免責等語。
三、經查：
  ㈠債務人經本院109年度消債清字第296號裁定准自110年4月21
    日開始清算程序，嗣於清算程序普通債權人受分配總金額為
    9,618元，本院110年度司執消債清字第64號裁定清算程序終
    結後，第195號裁定以債務人有消債條例第133條之情形為由
    諭知不予免責確定等情，業經本院調取案卷核閱無誤，堪以
    認定。
  ㈡第195號裁定認債務人於聲請清算前2年間可處分所得扣除必
    要支出之餘額為71,547元，經核並無適用法規顯有錯誤，亦
    無漏未斟酌重要證物之情形，復無發現未經斟酌之新事證，
    足以影響最低清償額度之認定，應可援用。上開餘額扣除普
    通債權人受分配金額9,618元後之餘額為61,929元（計算式
    ：71,547－9,618＝61,929），債務人主張其已按各普通債權
    人之比例償還達63,000元（如附表），核與各債權人陳報還
    款金額相符，有繳款證明書影本、陳報狀附卷可參。是揆諸
    首揭說明，債務人繼續清償達消債條例第133條規定數額，
    且各普通債權人受償額均達其應受分配額時，其聲請免責，
    即應准許。
四、據上論結，本件債務人之聲請為有理由，爰裁定如主文。
中　　華　　民　　國　　111 　年　　12　　月　　16　　日
              　　民事庭　　　法　官　李育信
以上正本係照原本作成。
如不服本裁定，應於送達後10日內，向本院提出抗告狀並繳納抗
告費新台幣1,000元。
中　　華　　民　　國　　111 　年　　12　　月　　16　　日

  　                        　書記官　何福添
　　　　　　　　　　　　　　　
附表：　　
         普通債權人                                     還款金額 （新臺幣） 國泰世華商業銀行股份有限公司 8,351元 遠東國際商業銀行股份有限公司 4,447元 永豐商業銀行股份有限公司 15,823元 台北富邦商業銀行股份有限公司 12,115元 凱基商業銀行股份有限公司 22,264元 　　　合　　　　　計 63,000元